臺灣高等法院刑事判決　　　　　　　　　　　　　九十二年度上訴字第一五一三號
　　上　訴　人
　　即　被　告　甲○○原名陳.
右上訴人因毒品危害防制條例案件，不服臺灣板橋地方法院九十二年度訴字第三三七
號，中華民國九十二年三月二十五日第一審判決（起訴案號：臺灣板橋地方法院檢察
署九十一年度毒偵緝字第二０七號、九十一年度偵字第八０二五號），提起上訴，本
院判決如左：
    主  文
原判決撤銷。
甲○○（原名陳志文）連續施用第一級毒品，累犯，處有期徒刑壹年。扣案如附表壹
編號１至９所示之物品均沒收銷燬；扣案如附表貳編號１至２所示之物品均沒收。又
持有第二級毒品大麻，累犯，處有期徒刑柒月，扣案如附表參編號１所示之大麻壹包
（重零點零伍公克，包裝重零點貳壹公克）沒收銷燬之；應執行有期徒刑壹年伍月；
扣案如附表壹編號１至９所示之物品均沒收銷燬；扣案如附表貳編號１至２所示之物
品均沒收。扣案如附表參編號１所示之大麻壹包（重零點零伍公克，包裝重零點貳壹
公克）沒收銷燬之。
    事  實
一、甲○○（原名為陳志文，嗣於八十九年六月十六日更名為甲○○）綽號阿文，曾
    因違反麻醉藥品管理條例等案件，經臺灣板橋地方法院於民國八十三年六月七日
    以八十三年度訴字第一三九號判處定執行刑為有期徒刑八月，緩刑三年，嗣經確
    定；嗣於緩刑期間之八十五年八月間因另犯軍法逃亡罪，經判處有期徒刑八月確
    定，隨後於八十六年二月二十七日經臺灣板橋地方法院以八十六年度撤緩字第二
    八號撤銷前揭緩刑宣告，執行前開定執行刑有期徒刑八月，於八十七年四月十二
    日縮刑期滿，八十七年四月十三日縮短刑期執畢出監（指揮書執畢日期為八十七
    年四月十六日）；繼於八十八年間，因施用毒品案件，經臺灣桃園地方法院裁定
    聲字第七七六一號裁定令入戒治處所施以強制戒治一年，嗣經裁定停止戒治，所
    餘戒治期間付保護管束，八十九年十二月二十二日保護管束期滿，由臺灣桃園地
    方法院檢察署檢察官於九十年二月八日以九十年度戒偵字第一○三號為不起訴處
    分。詎其猶不知悔改，明知海洛因及安非他命、大麻分別係毒品危害防制條例第
    二條第二項第一款及第二款所稱之第一級毒品及第二級毒品，不得施用、持有，
    竟仍基於同時施用第一級毒品海洛因、第二級毒品安非他命之概括犯意，於上開
    不起訴處分後五年內之九十年九月十一日某時起至九十一年四月二十六日止之期
    間，在桃園縣桃園市綠島賓館和桃園市不詳址之賓館內與桃園縣桃園市○○路二
    三一巷四號三樓甲○○住處及台北縣鶯歌鎮○○路四一三巷三四弄七號三樓游逸
    青住處等各地，同時以海洛因、安非他命摻在一起，利用玻璃吸食器燒烤，連續
    施用第一級毒品海洛因及第二級毒品安非他命多次，平均每日至少施用第一級毒
    品海洛因與第二級毒品安非他命一次。
二、甲○○另基於持有第二級毒品大麻之犯意，於不詳時、地，自真實姓名年籍不詳
    之成年人，取得第二級毒品大麻一小包（重零點零五公克，包裝重零點二一公克
    ），而於九十年九月十四日十八時許，在台北縣鶯歌鎮○○路四一三巷三十四弄
    七號三樓其友人游逸青住處經警查獲，並扣得甲○○持有該第二級毒品大麻一小
    包（重零點零五公克，包裝重零點二一公克）。
三、嗣於九十年九月十四日十六時三十分許，為警在台北縣鶯歌鎮○○路四一二號便
    利商店前，查獲游逸青（涉犯毒品案件另案偵辦中），於游逸青身上扣案第一級
    毒品海洛因一包（淨重零點三一公克，包裝重零點二○公克；此部份毒品於游逸
    青涉犯毒品案件另行沒收銷燬），並依游逸青之供述，循線於同（十四）日十八
    時許，至台北縣鶯歌鎮○○路四一三巷三四弄七號三樓游逸青住處房間內查獲甲
    ○○及邱雅慧、劉育婷（邱雅慧、劉育婷二人涉犯毒品案件另案偵辦中）等人在
    場，並扣得游逸青所有供其本人施用安非他命之吸食器一組（此部份供游逸青施
    用毒品安非他命所用之吸食器一組於游逸青涉犯毒品案件另行沒收）與甲○○所
    有供施用之第一級毒品海洛因十一包（淨重共三點三八公克，包裝重二點零五公
    克，純度百分之二十五點二二，純質淨重零點八五公克）、所有供施用之第二級
    毒品安非他命五小包（合計淨重二點六一公克，空包裝重一點零一公克；起訴書
    載為重三點七公克）及甲○○所有而與本件施用毒品無直接關聯之行動電話二具
    ；並於甲○○所有皮包內查獲與本件施用毒品無直接關聯之現款新台幣（下同）
    十六萬元、帳冊三紙；再由甲○○帶同警方至桃園縣桃園市○○路二三一巷四號
    三樓甲○○住處，起獲甲○○所有供施用之第一級毒品海洛因一包（淨重十五點
    四五公克，包裝重四點一二公克，純度百分之四十六點六○，純質淨重七點二○
    公克）、所有供施用之第二級毒品安非他命五小包（合計淨重二點四二公克，空
    包裝重一點七三公克；起訴書載為重三點五公克）；所有供分裝施用毒品海洛因
    之海洛因殘渣袋十只（均含毒品海洛因成分殘留，量微無法秤重與析離，殘渣袋
    空包裝重十三點六三公克）、所有供施用毒品海洛因所用之海洛因分裝杓子四支
    （均發現有第一級第六項毒品海洛因成分殘留，量微無法秤重）、所有供施用毒
    品安非他命所用之安非他命分裝杓子一支（標示「ＭＡ」者有第二級第八十九項
    毒品甲基安非他命成分殘留，量微無法秤重與析離）（起訴書誤載為海洛因分裝
    杓子共五支，應予更正）、所有供施用毒品安非他命所用安非他命吸食器一組（
    未含毒品成分）、所有供分裝施用毒品安非他命之安非他命殘渣袋一只（含有甲
    基安非他命成分，量微無法秤重與析離；殘渣袋淨重零點零七公克，空包裝重零
    點五零公克）、所有供施用毒品安非他命所用之分裝袋三十五只及與本件施用毒
    品無直接關聯之電子磅秤一台等物。
四、嗣甲○○於九十一年四月二十六日十八時二十分許，在台北縣鶯歌鎮○○路一八
    二號「新歐風撞球場」內為警查獲，並於甲○○身上扣得其所有供施用第一級毒
    品海洛因一包（淨重零點二四公克，包裝重零點一七公克）。並於九十一年一月
    十日，經臺灣板橋地方法院以九十一年度毒聲字第一○○號裁定令入戒治處所施
    以強制戒治一年。
五、案經桃園縣警察局桃園分局及八德分局報請臺灣板橋地方法院檢察署檢察官偵查
    起訴。
    理  由
一、被告甲○○經本院傳訊多次均未到庭，爰不待其陳述，逕行判決，合先敘明。
二、如事實欄第一段施用毒品海洛因與安非他命罪部分：
　(一)、被告甲○○對於右揭事實欄第一段所述時地，以海洛因、安非他命摻在一起，
  　　利用玻璃吸食器燒烤，連續施用第一級毒品海洛因及第二級毒品安非他命多次
    　，平均每日至少施用第一級毒品海洛因與第二級毒品安非他命一次等事實，業
      據被告甲○○於偵查中與原審調查及審理時供承不諱（九十一年度毒偵緝字第
      二０七號偵查卷第四十頁、第四七頁背面；九十一年度偵字第八０二五號偵查
      卷第二八頁背面；原審卷第二三頁至第二四頁、第五十頁）；又被告甲○○於
      九十年九月十四日十八時許經警查獲後，嗣經警於同（十四）日二十一時許，
      對之採尿送請憲兵司令部刑事鑑識中心及法務部調查局鑑定結果，均呈嗎啡陽
      性反應及甲基安非他命陽性反應，有憲兵司令部刑事鑑識中心九十年十月二十
      二日（九○）綱得字第一三八五四號鑑驗通知書影本及法務部調查局九十年十
      二月二十六日（九○）陸（一）字第九○○八四一三三號檢驗通知書各一紙在
      卷足憑（九十年度毒偵字第三六九四號偵查卷第二一頁、三○頁；第四八頁、
      第五四頁）；被告甲○○另經警於九十一年四月二十六日十八時二十分許於前
      開「新歐風撞球場」內為警查獲，嗣於同（二十六）日晚間十九時四十分許，
      對之採尿送請昭信科技顧問股份有限公司檢驗結果，呈安非他命陽性反應，亦
      有該公司九十一年五月二十二日出具之濫用藥物陽性檢體檢驗報告一紙在卷可
      稽（九十一年度偵字第八０二五號偵查卷第四○頁）；並經證人游逸青於警詢
      中指稱被告甲○○有至台北縣鶯歌鎮○○路四一三巷三四弄七號三樓游逸青住
      處施用毒品等語明確（同上九十一年度毒偵緝字第二０七號偵查卷第五四頁背
      面至第五五頁）；此外，復有如事實欄第三段所述被告甲○○所有供施用之第
      一級毒品海洛因與第二級毒品安非他命、被告甲○○所有供施用毒品安非他命
      所用安非他命吸食器一組和供分裝施用毒品海洛因之海洛因殘渣袋十只與供分
      裝施用毒品安非他命之安非他命殘渣袋一只、供施用毒品安非他命所用之分裝
      袋三十五只、供施用毒品海洛因所用之海洛因分裝杓子四支、供施用毒品安非
      他命所用之安非他命分裝杓子一支（即如附表壹、附表貳所示之物品）各扣案
      可資佐證；足見被告前揭部分之自白，與事實相符。
　(二)、又前開如事實欄第三段、第四段所述經警扣得被告甲○○所有毒品經送鑑定結
  　　果，如附表壹編號１、２、３所示供施用之第一級毒品海洛因拾壹包，淨重共
    　參點參捌公克，包裝重貳點零伍公克、第一級毒品海洛因壹包，淨重拾伍點肆
      伍公克，包裝重肆點壹貳公克、第一級毒品海洛因壹包，淨重零點貳肆公克，
      包裝重零點壹柒公克；如附表壹編號５、６所示供施用之第二級毒品安非他命
      伍小包，合計淨重二點六一公克，空包裝重一點零一公克（起訴書載為重三點
      七公克）、第二級毒品安非他命伍小包，合計淨重二點四二公克，空包裝重一
      點七三公克（起訴書載為重三點五公克）各等情，有法務部調查局（九○）陸
      （一）字第九○一八○三六五號、第00000000號鑑定通知書各一紙（
      同上毒偵緝字第二０七號偵查卷第六四頁、第六六頁）、法務部調查局九十一
      年五月二十二日，調科壹字第○六○○○六一八一號鑑定通知書一紙（九十一
      年度偵字第八０二五號偵查卷第三八頁）；法務部調查局九十三年四月七日，
      調科壹字第○九三○○一三二二三○號鑑定通知書一紙（本院卷第六八頁）各
      在卷足稽。又另就前開如事實欄第三段所扣得之殘渣袋十只與一只、分裝杓子
      五支經本院送鑑定結果，該殘渣袋十只，均含毒品海洛因成分殘留，量微無法
      秤重與析，殘渣袋空包裝重十三點六三公克；另殘渣袋一只，含有甲基安非他
      命成分，量微無法秤重與析離；殘渣袋淨重零點零七公克，空包裝重零點五零
      公克；其中分裝杓子四支，均發現有第一級第六項毒品海洛因成分殘留，量微
      無法秤重；另一支分裝杓子（標示「ＭＡ」者）有第二級第八十九項毒品甲基
      安非他命成分殘留，量微無法秤重與析離各等情，亦有前開調查局調科壹字第
      ○九三○○一三二二三○號鑑定通知書一紙在卷足稽（本院卷第六八頁）。
　(三)、查被告曾於八十八年間，因施用毒品案件，經臺灣桃園地方法院裁定送觀察、
  　　勒戒後，有繼續施用毒品之傾向，由臺灣桃園地方法院以八十八年度毒聲字第
    　七七六一號裁定令入戒治處所施以強制戒治一年，嗣經裁定停止戒治，所餘戒
      治期間付保護管束，八十九年十二月二十二日保護管束期滿，由臺灣桃園地方
      法院檢察署檢察官於九十年二月八日以九十年度戒偵字第一○三號為不起訴之
      處分，有上開不起訴處分書影本一份在卷足憑（九十年度毒偵字第三六九四號
      偵查卷第五一頁）。被告於前案不起訴處分後五年內，復於右揭時、地連續施
      用第一級毒品海洛因及第二級毒品安非他命，其再犯毒品危害防制條例第十條
      之施用毒品案件罪犯行（依修正前毒品危害防制條例之規定，係依第二十條第
      三項規定適用；依新修正後毒品危害防制條例規定，則依第二十三條第一項與
      同條第二項規定，且前開修正後第二十三條第二項規定僅有再犯之規定），事
      證明確，其犯行應堪認定。
三、如事實欄第二段持有大麻部分：
　(一)、被告甲○○經警查獲持有如事實欄第二段所述第二級毒品大麻一小包犯行部分
  　　，業據被告甲○○於警詢中供承明確在卷，並經當時在場為警查獲之證人劉育
    　婷於警訊中供稱：「警方於現場查獲之大麻（含袋重○點三公克）是綽號阿文
      之男子所有（甲○○）」、「甲○○綽號叫阿文」各等語明確（同上毒偵緝字
      第二０七號偵查卷第五七頁、五八頁）；復經同案經警查獲之證人游逸青於警
      詢中陳稱：「（問：你於九十年九月十四日十八時許，帶同警方至你台北縣鶯
      歌鎮○○路四一三巷三四弄七號三樓所查獲之安非他命吸食器一組、行動電話
      0000000000號、0000000000號二支、大麻一小包（含袋
      ○點三公克）、海洛因十一小包（含袋五點六公克）、安非他命毒品五小包（
      含袋三點七公克）、帳冊三張共四頁及新台幣十六萬元，該物品是何人所有？
      ）該物品只有安非他命吸食器一組是我的，其餘該物證均是甲○○所有無誤。
      」等語在卷（同上毒偵緝字第二０七號偵查卷第五十二頁正面至第五十二頁背
      面）；被告甲○○嗣於偵查中與原審否認前開大麻為其本人所有，辯稱該大麻
      係一綽號「阿三」之男子帶至游逸青前開住處，係該綽號「阿三」之男子所有
      云云；證人游逸青嗣於偵查中亦該口供稱，前開經警查獲之大麻是該綽號「阿
      三」之男子所有云云。惟查，與游逸青同住前開鶯歌鎮○○路四一三巷三四弄
      七號三樓游逸青住出之證人劉育婷於原審審理時證稱，其本人與其男友游逸青
      友游逸青所有的話，不論是海洛因、安非他命或是大麻的話，其本人應該都會
      知道等語在卷（原審卷第四八頁至第四九頁）；嗣經被告甲○○於原審當庭訊
      問時，亦表示對於證人劉育婷之證言沒有意見等語在卷（原審卷第四九頁）；
      何況查獲本件大麻時，證人劉育婷亦在現場，若確有該綽號「阿三」之男子存
  　　在，依被告所述大麻係由「阿三」於當天留下，證人劉育婷豈有不知之理？由
    　上所述，可見證人游逸青嗣於前開偵查中亦改口供稱，上揭經警查獲之大麻是
      綽號「阿三」之男子所有一節，顯係迴護被告甲○○之詞，自不足取；被告甲
      ○○事後否認前開大麻為其所有，辯稱大麻係一綽號「阿三」之男子所有云云
      ，無非事後卸責之詞，委不足採。
　(二)、右前開如事實欄第二段所述經警扣案之煙草一小包確含第二級毒品第二十四項
  　　大麻成分，煙草重零點零五公克，包裝重零點二一公克，亦有法務部調查局九
    　十年十月三十一日（九○）陸（一）字第九○一八○三○五號鑑定通知書一紙
      在卷足憑（同上毒偵緝字第二０七號偵查卷第六七頁），足認被告應有於不詳
      時地，自真實姓名年籍不詳之成年人處，取得前揭第二級毒品大麻一小包而持
      有之犯行至明。綜上調查，本件被告甲○○持有前開大麻犯行事證明確，其犯
      行應堪認定。
四、核被告甲○○所為，係犯毒品危害防制條例第十條第一項之施用第一級毒品罪及
    同條第二項施用第二級毒品罪；被告另犯持有第二級毒品大麻犯行，係犯毒品危
    害防制條例第十一條第二項之持有第二級毒品罪。被告持有第一級毒品海洛因及
    第二級毒品安非他命之低度行為，各為施用第一級毒品海洛因及施用第二級毒品
    安非他命之高度行為所吸收，均不另論罪。被告先後多次施用第一級毒品海洛因
    、第二級毒品安非他命之犯行，均時間緊接，所犯係犯罪構成要件相同之罪，顯
    均係基於概括犯意反覆為之，應依連續犯各論以一罪，並加重其刑。查被告同時
    將海洛因、安非他命置於玻璃球吸食器內，再以火置其下方燒烤之方式，施用海
    洛因、安非他命，業據被告於原審調查時供明在卷（原審卷第二四頁），參照法
    務部調查局九十一年六月二十八日調科壹字第０九一００四二五一一０號函所稱
    ：「海洛因及安非他命之吸食方式，依施用者之使用習慣而有所不同，並無一定
    模式可循。依本局以往鑑定之經驗，確曾於毒品證物及吸食工具等之檢驗發現前
    二者毒品摻雜之案例，故研判應有施用者將二者同置於吸食器內施用之可能，．
    ．．依據文獻之記載，海洛因之熔點約為攝氏一百七十度。甲基安非他命之熔點
    約為攝氏一百七十二度至一百七十四度（即熔點相近）」等情；另依照行政院國
    軍退除役官兵輔導委員會臺北榮民總醫院，九十三年五月十一日，北總內字第○
    九三○○二三三七二號函復本院說明，甲基安非他命與海洛因可同時放玻璃球內
    燒烤吸用，上開兩種藥物同時施用不會引起排斥，甚至在欣快感方面有被加強之
    可能，此有上開函與附件說明影本在卷可稽（本院卷第一○○頁至第一○三頁）
    ，由此可見，被告此部分供述尚可採信。查被告同時地，以同一方法，同時施用
    安非他命、海洛因，因其該次僅有一個施用行為，同時觸犯上開二罪名，應構成
    想像競合犯；被告先後多次施用安非他命罪與多次施用海洛因罪，應先各論以連
    續施用第二級毒品罪與連續施用第一級毒品罪，再依刑法第五十五條想像競合犯
    之規定，從一重論以連續施用第一級毒品罪（最高法院九十一年度臺上字第三三
    六一號判決意旨參照）；公訴人認被告所犯前揭施用第一級毒品罪與施用第二級
    毒品罪二罪應依數罪併合處罰云云，容有誤會。又被告所犯前開連續施用第一級
    毒品罪及持有第二級毒品罪二罪間，犯意各別，構成要件不同，且行為互殊，應
    依數罪併合處罰。另查被告甲○○犯有如事實欄第一段所載之犯罪科刑執行前科
    紀錄，此有台灣高等法院檢察署刑案紀錄簡覆表與刑案資料作業個別查詢報表及
    刑案資料查註紀錄表各在卷可稽（原審卷第十一頁；同上毒偵緝字第二０七號偵
    查卷第七頁；同上偵字第八０二五號偵查卷第二三頁），其於有期徒刑執行完畢
    後，於五年內再犯本件有期徒刑以上之罪，為累犯，應依刑法第四十七條規定加
    重其刑。按本件毒品危害防制條例已於民國九十二年七月九日公布，並於九十三
    年一月九日施行，查上開毒品危害防制條例第十條第一項與第二項之條文內容與
    刑度並未經修正，自無比較新舊法適用之問題。惟查：前開毒品危害防制條例第
    十一條第一項、第二項之條文內容與刑度並未經修正；然同條第三項刑度雖無變
    更，惟該項內容則經修正為「持有專供製造或施用第一、二級毒品之器具者」，
    處一年以下有期徒刑、拘役或新台幣一萬元以下罰金；另增加第四項內容，是該
    法條外觀業已變更，則被告持有第二級毒品大麻罪，於行為後法律已有變更，自
    應依刑法第二條第一項前段規定，適用裁判時新修正之毒品危害防制條例第十一
    條第二項規定，合併敘明。
五、對於被告上訴與原審判決之判斷：
　(一)、被告連續施用毒品海洛因與安非他命罪部分：原審以被告犯有如事實欄第一段
  　　所述之連續施用第一級毒品海洛因與第二級毒品安非他命罪犯行，事證明確，
    　依連續犯與想像競合犯及累犯之規定，從一重認定被告所為係犯連續施用第一
      級毒品罪，判處被告有期徒刑一年，並將被查獲扣案之毒品海洛因與安非他命
      和海洛因殘渣袋（與海洛因無從分離）十只、安非他命殘渣袋（與安非他命無
      從分離）一只等物宣告沒收銷毀；另分裝杓子伍支、安非他命吸食器一組、分
      裝袋三十五只均為被告所有，已據證人劉育婷、邱雅慧證述在卷，且為被告供
      施用毒品所用之物，故依法宣告沒收；並以自同案游逸青身上扣案第一級毒品
      海洛因一包（淨重零點三一公克，包裝重零點二○公克），行動電話二具、現
      款十六萬元、帳冊三紙、電子磅秤一台，均與本案施用毒品無關，故亦不另為
      沒收之諭知各等情，固非無見；惟查：
　　１、本案被告甲○○所犯前開如事實欄第一段所述連續施用毒品海洛因犯行部分
  　　　，經警查扣如事實欄第三段所述之第一級毒品海洛因拾壹包（淨重共參點參
    　　捌公克，包裝重貳點零伍公克）與壹包（淨重拾伍點肆伍公克，包裝重肆點
      　壹貳公克）；如事實欄第四段所述之第一級毒品海洛因壹包（淨重零點貳肆
        公克，包裝重零點壹柒公克），即如附表壹編號１至３所述之毒品海洛因等
        情，均已如前述；惟原判決主文與理由欄第二段雖就前開扣案之第一級毒品
        海洛因三種之淨重量諭知宣告沒收銷毀，惟其主文與理由欄第二段則僅就第
        一級毒品海洛因拾壹包諭知宣告沒收銷毀，漏未就其餘扣案之編號２至３所
        述之毒品海洛因各一包依規定詳載，其宣告銷毀之第一級毒品海洛因數量顯
        然與事實欄第三段、第四段所載之數量不符。
　　２、如事實欄第三段所查扣被告甲○○所有供施用之安非他命各五小包，如何認
  　　　定確屬第二級毒品安非他命，淨重各為若干？原審並未送鑑驗，則其認定為
    　　第二級毒品安非他命之理由顯有未備。
　　３、又如事實欄第三段所述經查扣之殘渣袋十只與一只、分裝杓子五支經本院送
  　　　鑑定結果，該殘渣袋十只，均含毒品海洛因成分殘留，量微無法秤重與析離
    　　，殘渣袋空包裝重十三點六三公克；另殘渣袋一只，含有甲基安非他命成分
      　，量微無法秤重與析離；殘渣袋淨重零點零七公克，空包裝重零點五零公克
        ；其中分裝杓子四支，均發現有第一級第六項毒品海洛因成分殘留，量微無
        法秤重；另一支分裝杓子（標示「ＭＡ」者）有第二級第八十九項毒品甲基
        安非他命成分殘留，量微無法秤重與析離各等情，有前揭調查局調科壹字第
        ○九三○○一三二二三○號鑑定通知書一紙在卷足憑，已如前述（見本判決
        理由欄第二段之（二）說明）；原判決事實欄第一段則將該分裝杓子五支均
        認定為供施用海洛因分裝之用；理由欄第二段亦僅將分裝杓子五支宣告沒收
        ，而未宣告沒收銷毀，其事實之認定顯有未洽，理由之說明亦未妥適。
　　４、原判決就被告所犯連續施用第一級毒品海洛因罪犯行部分，僅於主文宣告被
  　　　告甲○○連續施用第一級毒品，累犯，處有期徒刑壹年，惟於理由欄第二段
    　　則漏未說明審酌被告該部分犯罪動機、目的和施用前開第一級毒品海洛因與
      　第二級毒品安非他命之時間與施用次數、犯後態度等一切情狀及判處被告刑
        期如何，可見該部分量刑之理由顯未完備。
　　５、原判決就被告連續施用第一級毒品海洛因罪犯行部分，除漏未說明宣告刑期
  　　　外，亦未說明如何與前開第二級毒品大麻罪之宣告刑定其應執行刑。
　　６、查原判決既認定被告所犯前揭連續施用第一級毒品罪及持有第二級毒品罪二
  　　　罪間，應依數罪併合處罰，惟原判決據上論斷援引法條欄則漏引刑法第五十
    　　一條第五款規定，原判決對於法律之適用顯未盡妥適。
　(二)、被告持有大麻部分：原審以被告持有前開第二級毒品大麻罪犯行事證明確，依
  　　累犯之規定，判處被告有期徒刑七月，並以如事實欄第二段所述經警扣得之大
    　麻一小包（重零點零五公克，包裝重零點二一公克）係查獲之毒品，爰依毒品
      危害防制條例第十八條第一項前段宣告沒收銷毀，固非無見。惟查：
　　１、原判決就被告持有前開第二級毒品大麻罪犯行部分，僅於主文宣告被告持有
  　　　第二級毒品大麻，累犯，處有期徒刑七月；惟於理由欄第二段則漏未說明審
    　　酌被告該部分犯罪動機、目的和持有上開大麻之數量、犯後態度等一切情狀
      　及判處被告刑期如何，可見該部分量刑之理由顯未完備。
　　２、原判決就被告持有前開第二級毒品大麻罪部分，除漏未說明宣告刑期外，亦
  　　　未說明如何與前開連續施用第一級毒品海洛因罪之宣告刑定其應執行刑。
　(三)、被告提起上訴雖未說明理由指摘原判決有何不當或違法之處，惟原判決既有前
  　　開違誤與不當之處，顯屬無可維持，應由本院將原判決撤銷。爰審酌被告犯罪
    　動機、目的和施用前開第一級毒品海洛因與第二級毒品安非他命之時間達七個
      月餘之久與平均每日至少施用第一級毒品海洛因與第二級毒品安非他命一次及
      持有上開大麻之數量、犯後態度等一切情狀，分別判處如主文第二項所示之刑
      （即就被告連續施用第一級毒品海洛因罪處有期徒刑一年及持有第二級毒品大
      麻罪處有期徒刑七月），並定其應執行刑為有期徒刑一年五月，以示懲儆。
　(四)、如附表壹編號１至３所示之物品為第一級毒品；編號５至６所示之物品為第二
  　　級毒品；附表參編號１所示之大麻壹包（重零點零伍公克，包裝重零點貳壹公
    　克）為第二級毒品；如附表壹編號４、７至９所示之物品分別含有第一級毒品
      海洛因成分或第二級毒品安非他命成分，惟均量微無法秤重與析離；均依新修
      正之毒品危害防制條例第十八條第一項前段宣告沒收銷燬之（按原條例第十八
      條第一項內容業已增加並修正，依刑法第二條第一項前段規定，自應適用裁判
      時之新法）；附表貳編號１所示之安非他命吸食器壹組，編號２所示之分裝袋
      參拾伍只，均為被告所有，已據證人劉育婷、邱雅慧二人於警詢中證述在卷，
      且為被告供施用毒品所用之物，爰均依法沒收之。又自同案游逸青身上扣案第
      一級毒品海洛因一包（淨重零點三一公克，包裝重零點二○公克），行動電話
      二具、現款十六萬元、帳冊三紙、電子磅秤一台，均與本案被告施用毒品無關
      ，故不另為沒收之諭知，併此敘明。
據上論斷，應依刑事訴訟法第三百六十九條第一項前段、第三百七十一條、第三百六
十四條、第二百九十九條第一項前段，修正毒品危害防制條例第十條第一項、第二項
、第十一條第二項、第十八條第一項前段，刑法第二條第一項前段、第十一條前段、
第五十六條、第五十五條、第四十七條，第五十一條第五款、第三十八條第一項第二
款，判決如主文。
本案經檢察官劉家芳到庭執行職務。
中　　　華　　　民　　　國　　九十三　　年　　　七　　　月　　 十六 　　日
                              臺灣高等法院刑事第二十三庭
                                  審判長法  官　宋　　　祺
                                        法  官  王　淑　滿
                                        法  官  陳　坤　地
右正本證明與原本無異。
連續施用第一級毒品海洛因罪如不服本判決應於收受送達後十日內向本院提出上訴書
狀，其未敘述上訴之理由者並得於提起上訴後十日內向本院補提理由書（均須按他造
當事人之人數附繕本）。
其餘持有第二級毒品大麻罪不得上訴。
                                        書記官　陳　建　邦
中　　　華　　　民　　　國　　九十三　　年　　　七　　　月　　 十六 　　日
附錄：本案論罪科刑法條全文
毒品危害防制條例第十條
施用第一級毒品者，處六月以上五年以下有期徒刑。
施用第二級毒品者，處三年以下有期徒刑。
毒品危害防制條例第十一條
持有第一級毒品者，處三年以下有期徒刑、拘役或新臺幣五萬元以下罰金。
持有第二級毒品者，處二年以下有期徒刑、拘役或新臺幣三萬元以下罰金。
持有專供製造或施用第一、二級毒品之器具者，處一年以下有期徒刑、拘役或新臺幣
一萬元以下罰金。
持有毒品達一定數量者，加重其刑至二分之一，其標準由行政院定之。
附表壹、
１、第一級毒品海洛因拾壹包（淨重共參點參捌公克，包裝重貳點零伍公克）。
２、第一級毒品海洛因壹包（淨重拾伍點肆伍公克，包裝重肆點壹貳公克）。
３、第一級毒品海洛因壹包（淨重零點貳肆公克，包裝重零點壹柒公克）。
４、海洛因殘渣袋拾只（均含毒品海洛因成分殘留，量微無法秤重與析離，殘渣袋空
    包裝重十三點六三公克）。
５、第二級毒品安非他命伍小包（合計淨重二點六一公克，空包裝重一點零一公克；
    起訴書載為重三點七公克）。
６、第二級毒品安非他命伍小包（合計淨重二點四二公克，空包裝重一點七三公克；
    起訴書載為重三點五公克）。
７、安非他命殘渣袋壹只（含有甲基安非他命成分，量微無法秤重與析離；殘渣袋淨
    重零點零七公克，空包裝重零點五零公克）。
８、海洛因分裝杓子肆支（均發現有第一級第六項毒品海洛因成分殘留，量微無法秤
    重）。
９、安非他命分裝杓子壹支（標示「ＭＡ」者有第二級第八十九項毒品甲基安非他命
　　成分殘留，量微無法秤重與析離）。
附表貳、
１、安非他命吸食器壹組。
２、分裝袋參拾伍只。
附表參、
１、大麻壹包（重零點零伍公克，包裝重零點貳壹公克）。
